BARBARA D'ALESSANDRO.



@ barbidaless@gmail.com

(011) 61299696

Page 189 El Litoral nº 189, Temperley.

HABILIDADES

Perfil dinámico con vocación de atención y facilidad para trabajar en equipo.

Amplia experiencia en ventas y atención al público.

Capacidad fluida de diálogo Manejo básico de inglés.

Manejo de sistema operativo/ farmatronic/ touch. /base de datos/ paquete office.

EXPERIENCIA PROFESIONAL

Soy tu Farmacia, Centenario 1209, Dominico.

Empleada de mostrador.

Atención al público y ventas.

Manejo de base de datos.

Auditoria y control de stock.

Punto farma. Rocalan /H. Irigoyen 4581, lanus oeste.

Cadeteria y administración.

2018 - 2019

2019 - 2022

Control de stock y reposición de mercaderia.

Manejo de medicamentos y sector perfumería.

Facturación y administración de pedidos.

Farmacia Central. Eva Peron 4556, lanus Este. 2017 - 2018

Empleada de mostrador y desempeño general.

Tareas generales y auditoria.

Mostrador y atención al público.

Toma de presión y medición de glucosa.

Tareas generales de laboratorio.

DTEL. H. Irigoyen 1116, Capital Federal. 2011 - 2016

Call center .Telemarket.

Atención telefónica.

Venta de seguros.

Asesoramiento y actualización de servicios de tarjetas de crédito.

Manejo de base de datos personales.

EDUCACIÓN

E.G.B. inst. Asuncion de María, Temperley.

Primario Completo.

Inst. Ricardo Güiraldes. Banfield.

Secundario Completo.

Inst. Mariano Moreno. Lomas de Zamora.

Capacitación en Secretariado Ejecutivo.

CFP26/ADEF. Asoc. De empleados de Farmacia, Quilmes.

Auxiliar Técnico en Farmacia.